臺灣高等法院刑事判決　　　　　　　　　94年度軍上字第35號
上　訴　人
即　被　告　甲○○
　　　　　　　　　　　)
上列上訴人因違反職役職責案件，不服國防部高等軍事法院94年
法仁判字第43號，中華民國94年3月8日第2審判決（起訴案號：
國防部北部地方軍事法院檢察署93年訴字第271 號），提起上訴
，本院判決如下：
    主  文
上訴駁回。
    理  由
一、按被告不服高等軍事法院宣告有期徒刑之上訴判決者，得以
    判決違背法令為理由，向高等法院提起上訴，固為軍事審判
    法第一百八十一條第五項所明定，惟此亦指法院受理軍事法
    院移送審判之上訴案件為法律審，應依刑事訴訟法關於上訴
    第三審之規定辦理。如果上訴理由狀並未依據卷內訴訟資料
    ，具體指摘原判決不適用何種法則或如何適用不當，或所指
    摘原判決違法情事，顯與法律規定得為第三審上訴理由之違
    法情形不相適合時，均應認其上訴為違背法律上之程式，予
    以駁回。
二、原審判決以上訴人即被告甲○○係陸軍明德訓練班第二中隊
    二兵，空軍飛虎第七二三梯次，九十一年間因違反職役職責
    罪，經國防部北部地方軍事法院判處有期徒刑五月，如易科
    罰金以一百元折算一日，緩刑二年；復因違反職役職責罪，
    於九十二年間經原審法院判處有期徒刑一年，嗣由國防部北
    部地方軍事法院撤前罪之緩刑，二罪接續執行，於九十三年
    六月七日執行期滿，回役後服役空軍防砲警衛第九一一指揮
    部警衛第五營第一連，又因不假離營二日，經該連評議會通
    過送輔訓，並經該指揮部函送陸軍明德訓練班輔訓，並分發
    該班第二中隊，詎其仍不知悔改，於九十三年十月十九日八
    時許，自台灣駐地請假離營，並由明德班邱金忠上士陪同至
    行政院衛生署宜蘭醫院轉診，應於當日十二時返營銷假，詎
    藉詞不適應明德訓練班生活，意圖長期脫免職役，於當日十
    時二十分許趁邱金忠不注意之際，私自離開醫院，而逾假潛
    逃不歸，藏匿於新竹縣一帶，賴己積蓄維生，迄九十三年十
    一月三日十時許，始於新竹縣竹北市○○街一六四號網路咖
    啡店前為新竹憲兵隊尋獲，因發現其尚未被通緝，即通知明
    德訓練班派員帶回等情，已據被告對於上揭有長期脫免職役
    之意圖，而逾假潛逃不歸之事實已坦白承認，雖於原審調查
    時否認有意圖長期脫免職役之犯意。然查：被告於偵查中、
    初審及原審自承離役後短期內並無返營之打算，亦未與部隊
    聯繫，此亦經明德訓練班上士邱金忠於偵查中到庭證實（見
    偵查卷第29頁至第32頁），且被告於原審自承離營時即不想
    回明德訓練班繼續服役，又該班以電話通知家屬並派員前往
    其親友住所找尋，被告亦明知部隊已聯繫家人促其返營，惟
    因不習慣部隊生活而拒不返營（見原審審判筆錄），且被告
    無故離役後，亦經陸軍明德訓練班於九十三年十月十九日以
    （93）我正字第1615號發布離營通報，此有通報暨被告假單
    影本各一紙附卷可佐，均足證被告有意圖長期脫免職役而離
    去職役之行為，被告犯罪事證明確，構成陸海空軍刑法第三
    十九條第一項前段意圖長期脫免職役而離去職役罪，因認第
    一審軍事法院以被告犯同條之意圖長期脫免職役而離去職役
    罪，並量處被告有期徒刑一年十月，認事用法均無不合，量
    刑亦屬平允，駁回被告第二審之上訴。
三、被告第三審上訴意旨略謂：被告於明德班二中隊時，時常遭
    受隊上排長彭峻晟辱罵而萌生逃亡之意，有看守所收容人吳
    中聖可證，請求本院調查證據云云。
四、本院查：原判決既已敘明所憑證據及認定理由，而其所為之
    事實認定，業俱有卷內證據資料足憑，從形式上觀察，並無
    違背法令之情形存在。被告上訴意旨，亦未具體指摘原判決
    認事、採證及所為論斷，有何違背法令之處，本院既為軍事
    審判案件之法律審，其請求本院調查證據，應非適法之第三
    審上訴理由。揆諸首開說明，自應認其上訴為違背法律上之
    程式，應予駁回。
據上論斷，應依軍事審判法第二百零六條第一項、刑事訴訟法第
三百九十五條前段判決如主文。
中　　華　　民　　國　　94　　年　　4 　　月　　29　　日
　　　　　　　　　刑事第十五庭  審判長法　官  陳榮和
　　　　　　　　　　　　　　　　　    法　官  蔡國在
　　　　　　　 　 　　　　　　　　　　法　官  張正亞
以上正本證明與原本無異。
不得上訴。
                                      書記官  鄭信昱
中　　華　　民　　國　　94　　年　　4 　　月　　29　　日
